【裁判字號】    99,易,3106
【裁判日期】    991224
【裁判案由】    傷害
【裁判全文】
臺灣臺北地方法院刑事判決              99年度易字第3106號
公  訴  人  臺灣臺北地方法院檢察署檢察官
被      告  傅連富
上列被告因傷害案件，經檢察官提起公訴（九十九年度偵字第二
一八九一號），本院判決如下：
    主  文
傅連富傷害人之身體，處拘役貳拾日，如易科罰金，以新臺幣壹
仟元折算壹日。
    事  實
一、傅連富於民國九十九年八月三十一日上午八時許，在臺北縣
    坪林鄉水聳淒坑之產業道路上，因細故與曾有成發生爭執，
    二人乃各持一支雨傘頭揮舞，傅連富即基於傷害之故意，徒
    手搶下曾有成手持之雨傘頭，而於爭搶過程中，該雨傘頭尖
    銳之一端觸及曾有成之下巴，致曾有成受有頷開放性傷口之
    傷害。
二、案經曾有成訴由臺北縣政府警察局新店分局移送臺灣臺北地
    方法院檢察署檢察官偵查起訴。
    理  由
一、證據之認定：
  (一)被告傅連富於本院審理時固承認其於上開時地與告訴人曾有
    成發生爭執，並徒手搶下告訴人手持之雨傘頭之事實，惟否
    認有何傷害之犯行，辯稱：當天我與告訴人有發生爭執，告
    訴人拿雨傘頭追我，我是在告訴人跌倒時，才回頭去把雨傘
    頭搶下來，但是在搶雨傘頭的過程中，雨傘頭並沒有碰到告
    訴人的下巴，是告訴人自己跌倒才受傷的云云。
  (二)本院查：
  1.本院認定被告有為本件傷害犯行之下述各項證據，因被告及
    公訴人於本院審理時均同意作為證據（本院九十九年十二月
    十日審判程序筆錄參照），本院審酌該等證據作成之情況，
    亦無違法或不當情事，因而認為適當，故該等證據均具備證
    據能力而得作為證據，合先敘明。
  2.被告與告訴人於九十九年八月三十一日上午八時許，在臺北
    縣坪林鄉水聳淒坑之產業道路上發生爭執，二人各持一支雨
    傘頭揮舞，被告徒手搶下曾有成手持之雨傘頭，及告訴人當
    日受有頷開放性傷口之傷害等事實，為被告所是認，且據證
    人即告訴人證述屬實（偵查卷第六至八頁及第二三、二四頁
    參照），並有坪林衛生所診斷證明書一紙附卷可稽（偵查卷
    第十頁參照），首堪認定。
  3.告訴人於警詢及檢察官偵查中迭證稱：九十九年八月三十一
    日上午八時許，我在臺北縣坪林鄉水聳淒坑產業道路上，將
    田地上的兩支雨傘頭收回來，放在我的機車上，路上遇到被
    告開的車子，因道路狹窄，兩車無法會車，我停下機車要將
    過長的雨傘頭收回，讓被告先過，被告看到我拿雨傘頭以為
    我要拿來打他，就下來拿走我的雨傘頭，我們兩人就各拿一
    支雨傘頭互相揮舞，後來被告來拿走我手上的那一支雨傘頭
    ，在搶的過程中劃到我的下巴，造成我下巴受傷流血，我有
    因重心不穩而跌倒在地等語屬實（偵查卷第六至八頁及第二
    三、二四頁參照）。由告訴人自警詢及檢察官偵查中，就被
    告於上開時地為拿走其手上之雨傘頭致其下巴受傷之過程，
    證述均前後一致，復有上開診斷證明書一紙在卷可證，足見
    告訴人所述上情應屬真實無訛，堪予採信。復參以被告亦供
    承：雨傘頭在告訴人手上，我從告訴人手上硬拿起來，並在
    當場有看到告訴人下巴流血等語（偵查卷第二三頁參照），
    足證被告於上開時地確實有為拿取告訴人手上之雨傘頭，而
    傷及告訴人下巴，致告訴人下巴受有開放性傷口之傷害甚明
    。
  4.被告雖辯稱：告訴人是因為自己跌倒才受傷的云云。惟查，
    告訴人係因被告欲拿走其手中之雨傘頭，致其重心不穩，才
    向後跌倒在地，跌倒時為背部觸地乙節，業據告訴人證述在
    卷，則由告訴人係向後跌倒背部觸地，並非面部觸地以觀，
    殊難想像其因背部觸地而致其下巴受傷之可能？故被告所辯
    顯與常情不相符合，尚難採信。
  5.綜上所述，被告確實有為如事實一所載之傷害行為，其所為
    上開辯解，顯屬事後卸責之詞，不足採信，本件事證明確，
    被告之犯行堪予認定。
二、論罪科刑之法律適用：
    核被告傅連富所為，係犯刑法第二百七十七條第一項之傷害
    罪。爰審酌被告與告訴人間僅因細故發生爭執，即為本件傷
    害犯行，因此對告訴人所造成之傷害，及犯罪後迄今仍未能
    與告訴人達成和解，毫無悔意等一切情狀，量處如主文所示
    之刑，並諭知易科罰金之折算標準。
據上論斷，應依刑事訴訟法第二百九十九條第一項前段，刑法第
二百七十七條第一項、第四十一條第一項前段，刑法施行法第一
條之一，判決如主文。
本案經檢察官謝憲杰到庭執行職務。
中    華    民    國    99    年    12    月    24    日
                  刑事第九庭    法  官  林怡秀
以上正本證明與原本無異。
如不服本判決應於收受送達後10日內向本院提出上訴書狀，並應
敘述具體理由；其未敘述上訴理由者，應於上訴期間屆滿後20日
內向本院補提理由書（均須按他造當事人之人數附繕）「切勿逕
送上級法院」。告訴人曾有成對於本判決如有不服，請書具不服
之理由狀，請求檢察官上訴者，其上訴期間之計算係以檢察官收
受判決正本之日期為準。
                                書記官  高心羽
中    華    民    國    99    年    12    月    24    日
附錄本案論罪科刑法條全文：
中華民國刑法第277條
傷害人之身體或健康者，處三年以下有期徒刑、拘役或一千元以
下罰金。
犯前項之罪因而致人於死者，處無期徒刑或七年以上有期徒刑；
致重傷者，處三年以上十年以下有期徒刑。

司法院資訊處製作；財團法人民間司法改革基金會備份。
